臺灣桃園地方法院刑事判決　　　　　　　　　　　　九十一年度易字第二三八號
　　公　訴　人　臺灣桃園地方法院檢察署檢察官
　　被　　　告　乙○○
右列被告因恐嚇案件，經檢察官提起公訴（九十一年度偵字第一七七九六號），本院
判決如左：
    主      文
乙○○以加害生命之事，恐嚇他人致生危害於安全，處拘役貳拾日，如易科罰金以
佰元折算壹日。
    事      實
一、乙○○於民國九十一年十月十四日某時，在桃園縣平鎮市○○路三二巷六九號住
    處，因向母甲○○○要錢未果且復遭責備，霎時怒起，竟持鐵棍砸毀家中器物（
    毀損部分未據告訴及起訴），並對甲○○○恫稱：「再囉唆，就磨刀把你殺掉」
    等語，以欲加害生命之事，言語恐嚇之，使潘楊女聞言心生畏懼，致生危害於安
    全。
二、案經被害人甲○○○訴由台灣桃園地方法院檢察署檢察官偵查起訴。
    理      由
一、訊據被告乙○○，固坦稱於前開時、地，因向告訴人甲○○○要錢未果且遭責備
    之事，持鐵棍砸毀家中器物之情不諱，惟矢口否認右揭犯行，辯稱其未出言恫嚇
    告訴人云云。但查，被告如何因受母即告訴人之責備，竟出口對之恫稱：「再囉
    唆，就磨刀把你殺掉」等情，迭據告訴人甲○○○於偵查及本院審理時，指訴綦
    詳，前後一致不移，稽以告訴人為被告之母，母子連心，若被告有何不法行徑，
    告訴人基於母子之情而汲汲於為之隱，猶恐未及，實無反而構情杜節以橫誣被告
    之虞，況被告復因遭告訴人責備之事即持鐵棍砸毀家中器物，顯見斯時其心中係
    氣憤至極，是以其於毀物之後，仍覺未能舒緩稍解心中之怒乃進而以惡言相向，
    殆屬可期，從而佐此二端，堪認告訴人之指訴為真，據而足徵被告果有上陳恐嚇
    犯行，灼然無疑。其空言否認，核屬卸責之詞，委無足採。再查，被告固罹有器
    質性妄想症候群等疾，有衛生署桃園療養院診斷證明書影本一紙在卷可證，然查
    ，告訴人於本院審理時指稱：（被告那天）是沒有發病，他都有在治療，都有吃
    藥控制他的病情等語，顯見行為時，被告並非處於發病之狀態，自非心神喪失或
    精神耗弱之人，應予敘明。綜述，本件事證已明，被告犯行洵堪認定，應依法論
    科。
二、核被告乙○○所為，係犯刑法第三百零五條之恐嚇罪。再者，告訴人既為被告之
    母，依家庭暴力防治法第三條第三款規定，為被告之家庭成員。被告對其家庭成
    員即告訴人，以言語恫嚇之方式，故意實施精神上不法侵害之家庭暴力行為而成
    立刑法之恐嚇罪，其所為核屬家庭暴力防治法第二條第二項之家庭暴力罪，應予
    敘明。爰審酌被告犯罪動機、目的、手段、犯行所生之危害，業乞獲告訴人之原
    宥，且被告目前已有固定工作，現並為家中經濟之唯一支柱，此各情均據告訴人
    於本院審理時陳明，是以若對其判處重刑令之繫獄，將使告訴人頓失所依，同蒙
    其弊，究非得當及被告犯後態度等情狀，量處如主文所示之刑，並諭知易科罰金
    之折算標準。
據上論斷，應依刑事訴訟法第二百九十九條第一項前段，刑法第三百零五條、第四十
一條第一項前段，罰金罰鍰提高標準條例第一條前段、第二條，判決如主文。
本案經檢察官許曉微到庭執行職務。
中      華      民      國    九十一    年     十二     月    二十七    日
                              臺灣桃園地方法院刑事第三庭
                                  法  官  蔡榮澤
右正本證明與原本無異。
如不服本判決，應於判決送達後十日內向本院提出上訴狀( 應附繕本 )，上訴於
臺灣高等法院。
                                  書記官  何慧娟
中      華      民      國    九十一    年      十二    月    三十一    日
附本件論罪科刑依據之法條：
刑法第三百零五條
以加害生命、身體、自由、名譽、財產之事，恐嚇他人致生危害於安全者，處二年以
下有期徒刑、拘役或三百元以下罰金。
